# 陈版主，年度中间进行会计政策变更，是不是合适？

提问人：alanwsm 时间：2018-01-20 09:28:12
陈版主及各位大神，一般来说，企业自主的会计政策变更一般都会安排在 1 月 1 日开始，以保持报告期间内的政策一致性 不过我公司因为某种原因，希望能在年度中间（比如说， 7 月 1 日）变更收入确认方法，这种做法是否可行？有没有相关规定或案例？
拜谢

回答人：chenyiwei
准则并没有禁止在年度中间变更会计政策。需注意：自主变更会计政策，衔接的基准处理方法是追溯调整。因此，从年度内的哪一天开始变更会计政策，在追溯调整充分恰当的前提下，不会影响全年的结果。